---
title: "Create Map"
subtitle: "Earthquake Analysis"
author: "benyamin jami al ahmadi 94105282"
date: "`r Sys.time()`"
output:
  prettydoc::html_pretty:
    theme: cayman
    highlight: github
---

```{r,warning=F,message=F}
library(plotly)
library(readr)
library(gganimate)
library(ggmap)
library(dplyr)
library(ggplot2)
library(highcharter)
library(ISOcodes)
library(countrycode)
library(stringr)
library(lubridate)


worldwide = read_csv("data_eq/worldwide.csv")
worldwide$year = format(worldwide$time, "%Y")
for (i in 1:nrow(worldwide)) {
  worldwide$place[i] = worldwide$place[i] %>% str_split(", ") %>% .[[1]] %>% tail(1)
}
historical = read_rds("data_eq/historical_web_data_26112015.rds")
disaster = read_delim("data_eq/disaster.txt", "\t", escape_double = FALSE, trim_ws = TRUE)
iran_equake = read_rds("data_eq/iran_earthquake.rds")

```


> <p dir="RTL"> 
با استفاده از داده های زلزله ها در ایران و جهان به سوالات زیر پاسخ دهید.
</p>

***

<p dir="RTL">
۱. با استفاده از داده های
historical_web_data_26112015.rds 
و استفاده از نمودار پراکنش سه بعدی بسته plotly نمودار طول، عرض و عمق زلزله ها را رسم نمایید. علاوه بر آن بزرگی هر نقطه را برابر بزرگی زمین لرزه قرار دهید.
</p>
```{r,warning=F,message=F}
plot_ly(historical, x = ~Longitude, y = ~Latitude, z = ~Depth, size = ~Magnitude,
        marker = list( symbol = 'circle', sizemode = 'diameter'), sizes = c(1, 30))
```

***

<p dir="RTL">
۲. پویانمایی سونامی های تاریخی را بر حسب شدت بر روی نقشه زمین رسم نمایید.(از داده زلزله های بزرگ استفاده نمایید.)
</p>
```{r,warning=F,message=F}
disaster %>%filter(FLAG_TSUNAMI == "Tsu" & !is.na(LATITUDE) & !is.na(LONGITUDE) & !is.na(LOCATION_NAME)& !is.na(EQ_PRIMARY)) %>% arrange(EQ_PRIMARY) -> t1
ggplot() + geom_polygon(data = map_data("world"), aes(long, lat, group=group), fill = "white", color = "lightblue") +
  geom_point(data = t1, aes(x = LONGITUDE,
                                     y = LATITUDE,
                                     frame = YEAR,
                                     color = EQ_PRIMARY,
                                     size = EQ_PRIMARY)) + 
  scale_color_continuous(low = "yellow", high = "red", guide = F) + 
  scale_size(guide = F) -> p
p
#gganimate(p, filename = "t.gif")
```
<p dir="RTL">
gganimate مشکل داشت و خروجی نمیداد!!!!
</p>

***

<p dir="RTL">
۳. نمودار چگالی دو بعدی زلزله های تاریخی ایران را رسم کنید.( از داده iran_earthquake.rds و لایه stat_density_2d استفاده نمایید).
</p>
```{r,warning=F,message=F}
tehran_map = read_rds("data_eq/Tehrn_map_6.rds")
ggmap(tehran_map) + stat_density_2d(data = iran_equake , geom = "polygon", aes(x = Long , y = Lat , fill = ..level.. , alpha = ..level..)) + scale_alpha(range = c(0.4, 0.75), guide = FALSE) + scale_fill_gradient(low = "green", high = "red", guide = FALSE)
```

***

<p dir="RTL">
۴. احتمال اینکه در ایران در پنج سال آینده زلزله به بزرگی هفت ریشتر رخ دهد را محاسبه کنید. (از احتمال شرطی استفاده کنید.)
</p>
```{r}

```


***

<p dir="RTL">
۵. بر اساس داده های زلزله های بزرگ ابتدا تعداد و متوسط کشته زلزله ها را بر حسب کشور استخراج نمایید. سپس نمودار گرمایی تعداد کشته ها را بر روی کره زمین رسم نمایید.(مانند مثال زیر!)
</p>

```{r,message=FALSE,warning=F,message=F}
disaster %>% filter(!is.na(TOTAL_DEATHS), !is.na(COUNTRY)) %>% group_by(COUNTRY) %>% summarise(TOTAL = sum(TOTAL_DEATHS), AVE = mean(TOTAL_DEATHS)) %>% mutate(COUNTRY_CODE = countrycode(COUNTRY , "country.name", "iso3c")) -> t4
hcmap(data = t4,joinBy = c("iso-a3", "COUNTRY_CODE"),value = "TOTAL",name = "TOTAL DEATHS")
hcmap(data = t4,joinBy = c("iso-a3", "COUNTRY_CODE"),value = "AVE",name = "AVERAGE DEATHS")
```

***

<p dir="RTL">
۶. با استفاده از داده لرزه های بزرگ و به وسیله طول، عرض، شدت، عمق مدلی برای پیش بینی تعداد کشته های زلزله بیابید.
</p>
```{r,warning=F,message=F}
glm(TOTAL_DEATHS ~ LONGITUDE + LATITUDE + FOCAL_DEPTH + EQ_PRIMARY, disaster, family = "poisson") %>% summary()
```

***

<p dir="RTL">
۷. با استفاده از داده worldwide.csv به چند سوال زیر پاسخ دهید. تحقیق کنید آیا می توان از پیش لرزه، زلزله اصلی را پیش بینی کرد؟
</p>
```{r,warning=F,message=F}
worldwide$date = reshape2::colsplit(worldwide$time, pattern=" ", names=c("Part1", "Part2"))[,1]
worldwide %>% group_by(place, date) %>% mutate(mainmag = max(mag), ismain = (mag == max(mag))) %>% arrange(place,date,-mainmag) %>% mutate(timedif = as.numeric(first(time)-time)) %>% filter(timedif<0)->t7
sampleindex = sample(nrow(t7),nrow(t7)*0.9)
train = t7[sampleindex,]
test = t7[-sampleindex,]
fit1 = lm(data=train,mainmag~depth+mag)
predict1 = predict(fit1,test)
summary(fit1)
summary(predict1-test$mainmag)
fit2 = lm(data=train,timedif~depth+mag)
predict2 = predict(fit2,test)
summary(fit2)
summary(predict1-test$timedif)

```

***

<p dir="RTL">
۸. گزاره " آیا شدت زلزله به عمق آن بستگی دارد" را تحقیق کنید؟ (طبیعتا از آزمون فرض باید استفاده کنید.)
</p>
```{r,warning=F,message=F}
worldwide %>% filter(!is.na(mag),!is.na(depth)) ->t8
cor.test(t8$depth,t8$mag)
ggplot(t8 %>% head(1000),aes(x = depth,y = mag)) + geom_point()
```

***

<p dir="RTL"> 
۹. میانگین سالانه زلزله ها را بر حسب کشور به دست آورید. آیا میتوان دلیلی در تایید یا رد تئوری هارپ ارائه کرد.
</p>
```{r,warning=F,message=F}
worldwide %>% group_by(place,year) %>% summarise(avemag = mean(mag,na.rm = T))
ggplot() + geom_polygon(data = map_data("world"), aes(long, lat, group=group), fill = "white", color = "lightblue") +
  geom_point(data = worldwide %>% filter(mag > 4), aes(x = longitude,
                                     y = latitude,
                                     color = mag,
                                     alpha = .1)) + 
  scale_color_continuous(low = "yellow", high = "red", guide = F) + 
  scale_size(guide = F)

```

***

<p dir="RTL"> 
۱۰. سه حقیقت جالب در مورد زلزله بیابید.
</p>
<p dir="RTL"> 
آمار مرگ در اثر سونامی از زلزله بیشتر است.
</p>

```{r,warning=F,message=F}
wilcox.test(
  disaster %>% filter(!is.na(FLAG_TSUNAMI) , !is.na(TOTAL_DEATHS)) %>% .$TOTAL_DEATHS,
  disaster %>% filter(is.na(FLAG_TSUNAMI) , !is.na(TOTAL_DEATHS)) %>% .$TOTAL_DEATHS,
  alternative = "greater"
)
```
<p dir="RTL"> 
مرگ و میر در ساعات کاری کمتر است.
</p>
```{r,warning=F,message=F}
disaster %>% filter(!is.na(HOUR)) %>% group_by(HOUR) %>% summarise(count = n(),avemag = mean(EQ_PRIMARY,na.rm = T),avedeath = mean(TOTAL_DEATHS,na.rm = T)) -> t11
sum = sum(t11$count)
ggplot() + geom_bar(data = t11,aes(x = HOUR,y = avedeath),stat = "identity")
```

