---
title: "HW1"
author: "benyamin jami al ahmadi 94105282"

output:
  prettydoc::html_pretty:
    theme: cayman
    highlight: github
---

<div align="center">

</div>
```{r,echo=FALSE,message=FALSE,warning=FALSE}
library(magic)
library(gtools)
```


<h2 dir="RTL">
ماتریس دوستانه
</h2>

<p dir="RTL">
یک ماتریس
$(n,n)$
که شامل اعداد 
$1,2,...,n^2$
است. دوستانه نامیده میشود اگر مجموع سطرها با مجموع ستون های آن برابر شوند. مثال هایی از ماتریس های دوستانه از بعد ۴و۵و۶ ارایه دهید. 
</p>

```{r}
magic(4)
magic(5)
magic(6)
```



***

<h2 dir="RTL">
جایشگت  عجیب
</h2>

<p dir="RTL">
جایگشت هایی از اعداد ۱ تا ۱۳ را پیدا کنید که در شرایط زیر صدق کنند:
</p>

$$ a = (a_1, a_2,..., a_{13})$$
$$\frac{a_1}{a_2+a_3} = \frac{a_2+a_3}{a_3+a_4+a_5}<1$$
$$\frac{a_6}{a_6+a_7}= \frac{a_6+a_7}{a_7+a_8+a_9} = \frac{a_7+a_8+a_9}{a_5+a_9+a_{10}} <1$$

$$\frac{a_{11}+a_{12}}{a_{12}+a_{13}}=\frac{a_{12}+a_{13}}{a_{13}+a_{10}}<1$$


```{r}
diff <- function(a,b){
  for(i in 1:length(a))
    for(j in 1:length(b))
      if(a[i] == b[j])
        return(F)
  return(T)
}

a = c(1:13)
b = permutations(13,5,a)
d = permutations(13,6,a)
e = permutations(13,4,a)
c1 = matrix(ncol=5)
i = 1
for (i in (length(b)/5):1){
  if((b[i,1]/(b[i,2]+b[i,3])) == ((b[i,2]+b[i,3])/(b[i,3]+b[i,4]+b[i,5])) && 
     (b[i,1]/(b[i,2]+b[i,3])) < 1){
    c1 = rbind(c1,b[i,])   
  }
}
c2 = matrix(ncol=6)
i = 1
for (i in (length(d)/6):1){
  if((d[i,2]/(d[i,2]+d[i,3])) == ((d[i,2]+d[i,3])/(d[i,3]+d[i,4]+d[i,5])) &&
     (d[i,2]/(d[i,2]+d[i,3])) == ((d[i,3]+d[i,4]+d[i,5])/(d[i,1]+d[i,5]+d[i,6])) &&
     (d[i,2]/(d[i,2]+d[i,3])) < 1){
    c2 = rbind(c2,d[i,])   
  }
}
c3 = matrix(ncol=4)
i = 1
for (i in (length(e)/4):1){
  if(((e[i,2]+e[i,3])/(e[i,4]+e[i,3])) == ((e[i,4]+e[i,3])/(e[i,1]+e[i,4])) && 
     ((e[i,2]+e[i,3])/(e[i,4]+e[i,3])) < 1){
    c3 = rbind(c3,e[i,])   
  }
}

for(i in 2:(length(c1)/5))
  for(j in 2:(length(c2)/6))
    for(k in 2:(length(c3)/4))
      if(c1[i,5] == c2[j,1] & c2[j,6] == c3[k,1] &
         diff(c1[i,],c2[j,2:6]) & diff(c2[j,1:5],c3[k,]) & diff(c1[i,],c3[k,]))
        print( c(c1[i,],c2[j,2:5],c3[k,]) )

```

***

<h2 dir="RTL">
مچ گیری
</h2>

<p dir="RTL">
میزگردی شامل ۱۶ فرد دروغگو و راستگو تشکیل شده است. هر کسی ادعا میکند دو فرد کنار دستی او دروغگو هستند. چند نفر دروغگو در جمع وجود دارد؟
</p>
```{r}
a = rep(F,16)
for(i in 1:15){
  a[i+1] = !a[i]
}
j = 0
for(i in 1:16)
  if(a[i])
    j=j+1
j

```

<p dir="RTL">
میزگرد دیگری شامل ۱۲ نفر فرد راستگو و دروغگو تشکیل شده به طوری که هر فرد ادعا میکند از میان دو نفر کنار دستی یک نفر راستگو و یک نفر دروغگو هستند. چند نفر دروغگو در جمع وجود دارد؟
</p>
```{r}
a = rep(F,12)
i = 1
for (i in 1:10){
  if(!a[i+1] & !a[i])
    a[i+2] = T
  else if(!a[i+1] & a[i])
    a[i+2] = F
  else if(a[i+1] & !a[i])
    a[i+2] = T
  else if(a[i+1] & a[i])
    a[i+2] = F
}
j = 0
for(i in 1:12)
  if(a[i])
    j=j+1
j
```

<p dir="RTL">
این دفعه میزگردی هشت نفره تشکیل شده به گونه ایی که چهار نفر ادعا میکنند از از میان دو نفر کنار دستی یکی دروغگو و دیگری راستگوست و چهار نفر دیگر اعلام میکنند که هر دو فرد کنار دستی آنها دروغگو هستند. چند نفر دروغگو در میان جمع است؟
</p>
```{r,warning=FALSE,message=FALSE}
back <- function(a,i,n,m){
  if(i == 9 && !a[8]){
    return (1)}
  if(i == 9 && a[8])
    return (a)
  if(m < 0)
    return (1)
  if(n < 0)
    return (1)
  
  b1 = a
  b2 = a
  if(!b2[i] & !b2[i-1])
    b2[i+1] = T
  else if(!b2[i] & b2[i-1])
    b2[i+1] = F
  else if(b2[i] & !b2[i-1])
    b2[i+1] = T
  else if(b2[i] & b2[i-1])
    b2[i+1] = F
  b2 = back(b2,i+1,n,m-1)
  b1[i+1] = !b1[i]
  b1 = back(b1,i+1,n-1,m)
  
  if(b1 != 1)
    return(b1)
  else return(b2)
}

a = rep(F,8)
b = back(a,2,3,4)
j = 0
for (i in 1:8)
  if(!b[i])
    j = j+1
print(j)

```

