---
title: "Association rules"
subtitle: "Movie recommender systems"
author: "Benyamin Jmai Al Ahmadi"
date: "`r Sys.time()`"
output:
  prettydoc::html_pretty:
    theme: cayman
    highlight: github
---

> <p dir="RTL"> 
با استفاده از داده نظرهای فیلم به سوالات زیر پاسخ دهید.
</p>

```{r,warning=F,message=FALSE}
library(readr)
library(dplyr)
library(stringr)
library(highcharter)
library(wordcloud2)
library(tm)
library(arules)
library(arulesViz)
library(ggplot2)
library(tidyr)

# Movies
seperatedgenre = data.frame()
movie = read_lines('../data/movies.dat') %>% str_replace_all('::','$') %>% str_replace_all('\"',' ') %>% paste(collapse = '\n') %>% read_delim(delim = "$",col_names = c("MovieID","Title","Genres"))

movie$year = movie$Title %>% substr(nchar(.)-4,nchar(.)-1)
movie = movie %>% filter(year %>% as.numeric() > '1000' & year %>% as.numeric() < '3000')
movie$year = as.numeric(movie$year)

for(i in 1:nrow(movie)){
  for(t in str_split(movie$Genres[i],pattern = "\\|")[[1]]){
    seperatedgenre = rbind(seperatedgenre,movie[i,] %>% mutate(Genres = t))
  }  
}

tag = read_delim('../data/tags.dat',delim = "::" ,col_names = c("UserID",NA,"MovieID",NA,"Tag",NA,"Time")) %>% select(1,3,5,7) 

rating = read_delim('../data/ratings.dat',delim = "::" ,col_names = c("UserID",NA,"MovieID",NA,"Rating",NA,"Timestamp")) %>% select(1,3,5,7)
```


***

<p dir="RTL">
۱. آماره های زیر را بیابید.
الف. محبوب ترین فیلم کدام است؟
ب. بیشترین نظرات درباره چه فیلمی داده شده است؟
پ. منفورترین فیلم کدام است؟
ت. تعداد فیلم های ساخته شده در هر سال
ث. در هر سالی مردم به چه ژانری علاقه مند بوده اند.
</p>
```{r}
rating %>% group_by(MovieID) %>% summarise(averate = mean(Rating),sumrate = sum(Rating), countrate = n()) %>% left_join(movie,by="MovieID") -> t1
print("Most Popular")
t1 %>% arrange(-sumrate) %>% head(5) 
print("Most Rated")
t1 %>% arrange(-countrate) %>% head(5)
print("Least Popular")
rating %>% group_by(MovieID) %>% filter(Rating < 2.5) %>% summarise(averate = mean(Rating),sumrate = sum(Rating), countrate = n()) %>% left_join(movie,by="MovieID") %>% arrange(-countrate) %>% head(5) 
movie %>% group_by(year) %>% summarise(count = n()) %>% ggplot(aes(x = year , y = count)) + geom_bar(stat = "identity")
left_join(t1,seperatedgenre,by = "MovieID") %>% group_by(year.y,Genres.y) %>% summarise(averate = mean(averate)) %>% ungroup() -> t1
t1 %>% group_by(year.y) %>% summarise(averate = max(averate)) %>% merge(t1) %>% filter(!is.na(year.y))
```

***

<p dir="RTL">
۲. ژانر فیلم ها را استخراج نمایید.  سپس آماره های زیر را استخراج نمایید.
الف. نمودار ستونی تعداد فیلم های هر ژانر
ب. نمودار همبستگی ژانرها
پ. متوسط امتیاز به هر ژانر
ت. دوران طلایی فیلم سازی 
</p>
```{r}
seperatedgenre %>% count(Genres) %>% filter(n > 2) %>% ggplot(aes(x = Genres, y = n)) + geom_bar(stat = "identity") + coord_flip()
seperatedgenre %>% mutate(t = 1) %>% spread(Genres,t) %>% .[,-c(1,2,3,4,5,6)] %>% sapply(function(x) ifelse(is.na(x),0,x)) %>%
  cor() %>% corrplot::corrplot(method = 'circle')
rating %>% filter(!is.na(Rating)) %>% group_by(MovieID) %>% summarise(averate = mean(Rating,na.rm=T)) %>%
  right_join(seperatedgenre,by = "MovieID") %>% filter(MovieID != 25942) %>% group_by(Genres) %>% summarise(averate = mean(averate,rm.na=T), cnt = n()) %>% filter(cnt > 10)
rating %>% filter(!is.na(Rating)) %>% group_by(MovieID) %>% summarise(averate = mean(Rating,na.rm=T)) %>%
  right_join(movie,by = "MovieID") %>% filter(MovieID != 25942) %>% group_by(year) %>% summarise(averate = mean(averate,rm.na=T)) %>% 
  arrange(-averate)
```

***

<p dir="RTL">
۳. نمودار ابر لغات را بر حسب کلمات عنوان فیلم ها رسم نمایید.
</p>

```{r}
paste0('\\b', stopwords('en')%>% c('s','d') %>% paste(collapse = '\\b|\\b') , '\\b') -> stopwords
movie$Title %>% str_sub(1,-7) %>% tolower() %>% str_replace_all("[:punct:]"," ") %>% str_remove_all(stopwords) %>%
  str_split("\\s+") %>% unlist() %>% .[which(. != "")] %>% as.data.frame(stringAsFactor = F) %>% select(word = 1) %>% filter(str_length(word) > 2) %>% count(word)  %>% arrange(-n) %>% head(300) %>% wordcloud2(size = 1)
```


***

<p dir="RTL">
۴. با استفاده از قوانین همبستگی یک توصیه گر برای فیلم ها بسازید. شبیه ترین فیلم ها به لیست زیر را پیدا کنید.
</p>

* Castle in the Sky (1986)
* Cast Away (2000)
* No Country for Old Men (2007)
* Memento (2000)
```{r}
rating %>% select(MovieID,UserID) -> t4
split(t4$MovieID,t4$UserID) %>% as("transactions") %>%
  apriori(parameter = list(  supp = 0.001,  conf = 0.6,  maxlen = 2,  minlen = 2)) %>% DATAFRAME() -> apriori
apriori$LHS = apriori$LHS %>% str_sub(2,-2) %>% as.numeric()
apriori$RHS = apriori$RHS %>% str_sub(2,-2) %>% as.numeric()

paste("* Castle in the Sky (1986)")
apriori %>% filter(LHS == 6350) %>% left_join(movie,by = c("RHS" = "MovieID")) %>% arrange(-lift) %>%
  select(Title,support,confidence,lift) %>% head()
paste("* Cast Away (2000)")
apriori %>% filter(LHS == 4022) %>% left_join(movie,by = c("RHS" = "MovieID")) %>% arrange(-lift) %>%
  select(Title,support,confidence,lift) %>% head()
paste("* No Country for Old Men (2007)")
apriori %>% filter(LHS == 55820) %>% left_join(movie,by = c("RHS" = "MovieID")) %>% arrange(-lift) %>%
  select(Title,support,confidence,lift) %>% head()
paste("* Memento (2000)")
apriori %>% filter(LHS == 4226) %>% left_join(movie,by = c("RHS" = "MovieID")) %>% arrange(-lift) %>%
  select(Title,support,confidence,lift) %>% head()

```

***

<p dir="RTL">
۵. تمرین سخت: در گیت هاب برای خود اکانت درست کنید. همه تمرین های خود را آنجا بارگذاری کنید! و لینک آن را ارسال نمایید.
</p>
https://github.com/benyaminjami1376/Data-Analysis-course
***

<p dir="RTL">
۶. پنج انتقاد از درس و نحوه تدریس را بیان کنید.
</p>

<p dir="RTL">
زمان کلاس اگ دیرتز میبود بهتر بود.
امتحانات و تمارین هیچ ارتباطی به هم نداشتند و اصلا نمشد فهمید که برای امتحان چه چیزی باید مطالعه شود و شاید بهتر بود که امتحان عملی گرفته شود.
انجام بعضی تمارین با توجه به حجم داده و محاسبات بسیار سخت بود و لپ تاب من جوابگو نبود.
گنگ بودن بعضی سوالات تمارین.
تصحیح نشدن هیچ کدام از تمارین و امتحانات در طول ترم.
</p>
***

<p dir="RTL">
۷. پنج پیشنهاد برای بهتر شدن درس بیان کنید.
</p>
<p dir="RTL">
ندادن نمونه سوال برای پابان ترم و میان ترم با توجه به تفاوت بسیار نمونه سوالات با خود امتحان امسال.
ارائه پاسخ برای تمارین.
تغییر زبان برنامه نویسی به پابتون.
تصحیح تمارین به صورت پیوسته.
امکان انجام گروهی پروژه.
</p>


***

<p dir="RTL">
۸. سه موضوع آماری جدید برای جایگزینی در سرفصل ها پیشنهاد دهید.
</p>

neural network
hidden markov model

***

<p dir="RTL"> 
۹. سه داده جالب برای کار در کلاس پیشنهاد دهید.
</p>

<p dir="RTL"> 
داده ترافیک شهری
داده های بایو
داده های موسیقی
</p>


***

<p dir="RTL"> 
۱۰. چهار نکته مهمی که در کلاس یاد گرفتید را بیان کنید.
</p>

<p dir="RTL"> 
آزمون فرض
تصویر سازی
PCA
خوشه بندی
</p>
